Config:
  hfst:
    Gen: ../../../src/generator-gt-desc.hfst
    Morph: ../../../src/analyser-gt-desc.hfst
  xerox:
    Gen: ../../../src/generator-gt-desc.xfst
    Morph: ../../../src/analyser-gt-desc.xfst
    App: lookup

Tests:



# todo:
# Proofread the gold standard (below)
# Then: run analyser, then correct.


  Noun - süküs: # Noun (12) süküs 'eng /est /fin' - full paradigm
     süküs+N+Sg+Nom: süküs
     süküs+N+Sg+Gen: sügüse
     süküs+N+Sg+Par: sügüst
     süküs+N+Sg+Ill: [sügüsehe, sügüsede]
     süküs+N+Sg+Ine: [sügüsen, sügüseh, sügüsehn]
     süküs+N+Sg+Ela: sügüsest
     süküs+N+Sg+All: sügüsele
     süküs+N+Sg+Ade: sügüsel
     süküs+N+Sg+Abl: sügüselt
     süküs+N+Sg+Tra: sügüses
     süküs+N+Sg+Ter: sügüseniq
     süküs+N+Sg+Abe: sügüseldäq
     süküs+N+Sg+Com: sügüsegaq
     süküs+N+Pl+Nom: sügüseq
     süküs+N+Pl+Gen: [sügüside, sügüsiide, sügüste]
     süküs+N+Pl+Par: [sügüsit, sügüsiid]
     süküs+N+Pl+Ill: [sügüsihe, sügüsiihe, sügüside, sügüsiide, sügüstehe, sügüstede]
     süküs+N+Pl+Ine: [sügüsin, sügüsiin, sügüsih, sügüsiih, sügüsihn, sügüsiihn, sügüsten, sügüsteh, sügüstehn]
     süküs+N+Pl+Ela: [sügüsist, sügüsiist, sügüstest]
     süküs+N+Pl+All: [sügüsile, sügüsiile, sügüstele]
     süküs+N+Pl+Ade: [sügüsil, sügüsiil, sügüstel]
     süküs+N+Pl+Abl: [sügüsilt, sügüsiilt, sügüstelt]
     süküs+N+Pl+Tra: [sügüsis, sügüsiis, sügüstes]
     süküs+N+Pl+Ter: [sügüsiniq, sügüsiiniq, sügüsteniq]
     süküs+N+Pl+Abe: [sügüsildäq, sügüsiildäq, sügüsteldäq]
     süküs+N+Pl+Com: [sügüsidegaq, sügüsiidegaq, sügüstegaq]
